臺灣高等法院刑事裁定
109年度金上重訴字第39號
上  訴  人  
即  被  告  張秀米


                    （現羈押於法務部○○○○○○○○○                      ○）
選任辯護人  吳威廷律師(法律扶助律師)          
上  訴  人  
即  被  告  翁明鈞



選任辯護人  王妙華律師(法律扶助律師)          
上列上訴人等因違反銀行法之上訴案件，本院裁定如下：
    主  文
乙○○、甲○○之羈押期間，自民國109年10月22日起，延長2月。
    理  由
一、上訴人即被告乙○○、甲○○（下稱被告二人）前經本院認涉犯
    刑法第216條、第210條行使偽造私文書罪、第216條、第215
    條之行使業務登載不實文書罪、第339條第1項詐欺取財罪、
    違反銀行法第125條之2第1項後段之特別背信罪及刑法第335
    條第1項侵占罪之嫌疑重大，其中銀行法第125條之2第1項後
    段為最輕本刑5年以上有期徒刑之罪；且被告二人經原審判
    處罪刑，應執行刑分別為有期徒刑7年4月、8年6月之重刑，
    客觀上存有逃亡以規避後續審判及刑罰執行之高度可能，有
    刑事訴訟法第101條第1項第3款之情形，非予羈押，顯難進
    行審判及執行，於民國109年7月22日執行羈押，至109年10
    月21日羈押期間即將屆滿。
二、本院於109年10月13日訊問被告二人，並聽取檢察官、辯護
    人之意見後，認被告二人涉犯上開罪名犯行之嫌疑仍屬重大
    。次查，被告二人均係涉犯最輕本刑5年以上有期徒刑之罪
    ，基於一般人畏懼長期刑執行之心理，尚難排除為免執行而
    逃亡之可能，是前項羈押原因依然存在。再審酌羈押之目的
    在保全刑事審判及執行之進行，並確保刑事審判機關得以依
    法從事犯罪事實之調查與認定，及擔保執行之必要性。本案
    現尚未確定，仍有保全審判進行及擔保未來確定後執行之必
    要。至被告甲○○雖辯稱其有心臟方面問題，且弟弟病危、家
    中尚有年邁母親、未成年子女等，希望不予延長羈押云云。
    然其所述之健康及家庭狀況，應循羈押執行處所內之醫療照
    護及住居所在地社會福利機構給予協助，尚無因此捨前開審
    判、執行程序保全必要之理。經權衡國家刑事司法權之有效
    行使、社會秩序及公共利益之維護、被告人身自由之私益及
    防禦權受限制之程度後，認依目前訴訟進行程度，尚不能以
    具保等處分代替羈押，而有繼續羈押之必要。
三、綜上，本件羈押原因尚未消滅，且仍有羈押之必要，被告二
    人均應自109年10月22日起，延長羈押2月。
據上論斷，依刑事訴訟法第108條第1項、第5項，裁定如主文。
中　　華　　民　　國　　109 　年　　10　　月　　14　　日
                  刑事第五庭    審判長法　官  王屏夏
                                      法　官  戴嘉清
　　　　　　　　　　　　　　　　　　　法  官  林柏泓
以上正本證明與原本無異。
如不服本裁定，應於收受送達後五日內向本院提出抗告狀。
                                      書記官  武孟佳
中　　華　　民　　國　　109 　年　　10　　月　　14　　日